# 重大资产重组相关问题

提问人：ZP126 时间：2011-08-07 00:06:43
A上市公司通过发行股份在 4 月 30 日购买同一控制下的B企业，我们将A和B企业视为同一主体编制两年一期的模拟合并财务报表，假设会计年度为 2009 、 2010 、 2011 年 4 月 30 日，这时我们视为A企业自 2009 年 1 月 1 日及已经增发股份购买B企业股权，在编制合并财务报表时，需要将B企业合并前的留存收益进行还原，那么我们还原留存收益是还原到 2009 年 1 月 1 日的留存收益金额，还是 3 年还原数据不一，及按照B公司每期初留存收益金额进行还原，这样合并的所有者权益变动表中，均体现了子公司 2009 、 2010 年提取的盈余公积，也就是最后还原的是 2011 年 4 月 30 日留存收益的金额。如果只需还原到 2009 年 1 月 1 日，那么在 2010 年，B公司进行了改制，将本年度提取的盈余公积转入到资本公积，导致期末未分配利润减少，对这部分未分配利润的减少，在合并所有者权益变动表中，是先体现由未分配利润提取盈余公积，在从盈余公积转入到资本公积，还是直接由未分配利润转到资本公积。或者无需做任何处理，子公司所有者权益内部变动无需体现在合并的所有者权益变动表中。 请各位指点下，刚如何处理比较好 谢谢!

回答人：chenyiwei
个人看法： 1 、留存收益还原应当直到B企业被纳入最终控制方控制范围之日起（如果B企业自设立后一直在该最终控制方控制范围之内的，则为其设立日）后的留存收益均要恢复。 2 、子公司的所有者权益内部结转不体现于合并财务报表中，所以这部分B企业 2010年改制时转增资本的留存收益在合并报表层面仍体现为期末留存收益余额。

回答人：chenyiwei
回复 ZP126 的帖子
1 、被合并方自开始还原之日起，其净利润、利润分配等事项形成的留存收益变动就应当体现于合并方的合并报表中，即还原。
2 、我理解如果合并方的合并报表中，剥离日的资本公积有足够余额的，剥离减少的净资产应当优先冲减资本公积，不足冲减的才是冲减盈余公积和未分配利润。不过合并报表的主体并不是法人，因此合并报表中的股东权益分类并无法律上的意义，对这类问题深究并无实际意义，只要分清“由资本投入和其他权益性交易形成的股东权益”和“由综合收益形成的股东权益”这两大部分之间的界限即可。